臺灣南投地方法院刑事判決
110年度交易字第50號
公  訴  人  臺灣南投地方檢察署檢察官 
被      告  張滿華


上列被告因過失傷害案件，經檢察官提起公訴（110 年度偵字第
2244號），被告於準備程序中就被訴事實為有罪之陳述，經告以
簡式審判之旨，並聽取當事人意見後，本院裁定進行簡式審判程
序，判決如下：
    主    文
張滿華犯過失傷害罪，處有期徒刑參月，如易科罰金，以新臺幣
壹仟元折算壹日。
　　犯罪事實
一、張滿華於民國109 年9 月19日上午8 時5 分許，駕駛車牌號
　　碼0000-00 號自用小客車，沿南投縣草屯鎮新豐路由北往南
　　方向行駛，行駛至該路與稻香路交岔路口時，原應注意車前
　　狀況，並隨時採取必要之安全措施，而依當時天候晴，日間
　　自然光線，柏油路面乾燥無缺陷，道路無障礙物，視距良好
　　，並無不能注意之情事，竟疏未注意及此，貿然前行，不慎
　　追撞同向在前、於上開交岔路口停等紅燈、由簡堃原所駕駛
　　之車牌號碼0000-00 號自用小客車，以致簡堃原受有頸椎損
　　傷及第5-6 頸椎椎間盤出併神經根脊髓病變之傷害。嗣經警
　　方據報前往現場處理，張滿華在場，並在有偵查犯罪權限之
　　機關或人員知悉犯罪事實、尚未發覺犯人前，當場向警方自
　　首其為肇事人，並願接受裁判。
二、案經簡堃原訴由南投縣政府警察局草屯分局報告臺灣南投地
　　方檢察署檢察官偵查起訴。
    理    由
一、程序方面：
    本案被告張滿華所犯刑法第284 條前段之過失傷害罪，係死
　　刑、無期徒刑、最輕本刑為3 年以上有期徒刑以外之罪，且
　　非高等法院管轄第一審案件，被告於本院準備程序中，先就
　　被訴事實為有罪之陳述，經告知簡式審判程序之旨，並聽取
　　檢察官、被告之意見後，本院裁定進行簡式審判程序。本案
　　之證據調查，依刑事訴訟法第273 條之2 之規定，不受同法
　　第159 條第1 項、第161 條之2 、第161 條之3 、第163 條
　　之1 及第164 條至第170 條之限制，合先敘明。
二、認定犯罪事實所憑之證據及理由：
  ㈠上揭犯罪事實業據被告於警詢、偵訊、本院準備程序及審理
　　時坦承不諱（見警卷第3 頁、偵卷第7 頁、本院卷第24、73
　　、100 頁），核與告訴人即被害人簡堃原之證述情節大致相
　　符（見警卷第5 至7 頁、偵卷第7 頁），並有警員職務報告
　　書、佑民醫療社團法人佑民醫院診斷書、道路交通事故現場
　　圖、道路交通事故調查報告表㈠㈡、南投縣政府警察局草屯
　　分局道路交通事故談話紀錄表、南投縣政府警察局草屯分局
　　交通事故處理小組道路交通事故照片黏貼紀錄表、監視器錄
　　影畫面擷圖、南投縣○○○○○道路○○○○○○○○○○
　　○○○號查詢汽車駕駛人資料、車輛詳細資料報表（見警卷
　　第1 、8 、10至12、14至22、32至35頁）、彰化基督教醫療
　　財團法人彰化基督教醫院110 彰基病資字第1101000018號函
　　、交通部公路總局臺中區監理所南投縣區車輛行車事故鑑定
　　會鑑定意見書（見本院卷第49、53、54頁）等件附卷可稽，
　　足認被告之自白與事實相符，得予採信。
  ㈡按汽車行駛時，駕駛人應注意車前狀況，並隨時採取必要之
　　安全措施。道路交通安全規則第94條第3 項設有規定。被告
　　既考領有小型車普通駕駛執照，對於上開規定尤應知之甚詳
　　，駕車行駛於道路時，本應具有前揭注意義務及注意能力，
　　而依當時天候晴，日間自然光線，柏油路面乾燥無缺陷，道
　　路無障礙物，視距良好等情形，並無不能注意之情事，竟疏
　　未注意及此，貿然前行，致生本案之道路交通事故，業如前
　　述，自有過失。又告訴人因本案之道路交通事故，受有上開
　　傷害，被告對此因果關係亦未爭執，足認被告之上開過失行
　　為與告訴人之受傷結果間，具有相當因果關係。 
  ㈢本案事證明確，被告之犯行可以認定，應予依法論罪科刑。
三、論罪科刑之理由：
  ㈠核被告所為，係犯刑法第284 條前段之過失傷害罪。
  ㈡對於未發覺之罪自首而受裁判者，得減輕其刑，刑法第62條
    前段定有明文。所謂未發覺之罪，凡有搜查權之官吏，不知
    有犯罪之事實，或雖知有犯罪事實，而不知犯罪人為何人者
    ，均屬之（最高法院26年渝上字第1839號判例要旨參照），
    至於所表明之內容祇須足使該管公務員憑以查明該犯
    罪之真相為已足，並不以完全與事實相符為必要（最高法院
    99年年度台上字第7333號判決要旨參照）。且犯人在犯罪未
    發覺之前，向檢察官或司法警察官告知其犯罪，而不逃避接
    受裁判，即與刑法第62條規定自首之條件相符，不以言明自
    首並願受裁判為必要（最高法院85年度台上字第4908號判決
    要旨參照）。查本案交通事故發生後，報案人或勤指中心轉
    來資料未報明肇事人姓名，警方前往現場處理時，被告在場
    ，並當場承認其為肇事人，有南投縣政府警察局草屯分局交
    通事故處理小組道路交通事故肇事人自首情形紀錄表在卷為
　　憑（見警卷第23頁），可見被告確在有偵查犯罪權限之機關
　　或人員知悉犯罪事實、尚未發覺犯人前，主動向警方自首其
　　為肇事人，並願接受裁判，核以本案情節、被告始終犯後坦
　　承犯行等情，爰依刑法第62條前段自首規定減輕其刑。
  ㈢爰審酌被告考領有小型車普通駕駛執照，駕車行駛於道路，
　　本應謹慎注意，並且遵守交通安全規則，竟然疏未注意，貿
　　然前行，不慎追撞告訴人所駕駛之自用小客車，以致告訴人
　　受有上述傷害，實有不該，兼衡其犯後始終坦承犯行、具有
　　悔意，雖有意願賠償、但因雙方金額尚有若干差距迄未達成
　　和解（見本院卷第67、87頁；已有給付部分賠償，見本院卷
　　第81頁），被告違反義務之程度、告訴人所受之傷害，以及
　　被告自述小學畢業之智識程度，家庭經濟狀況勉強、目前退
　　休之生活狀況（見本院卷第100 頁）等一切情狀，量處如主
　　文所示之刑，並諭知易科罰金之折算標準。
據上論斷，應依刑事訴訟法第273 條之1 第1 項、第299 條第 1
項前段，刑法第284 條前段、第62條前段、第41條第1 項前段，
刑法施行法第1 條之1 第1 項、第2 項前段，判決如主文。
本案經檢察官石光哲提起公訴，檢察官廖秀晏到庭執行職務。
中    華    民    國   110    年    12    月    29    日
                  刑事第一庭        法  官    張國隆
以上正本與原本無異。
如不服本判決應於收受送達後20日內向本院提出上訴書狀，並應
敘述具體理由；其未敘述上訴理由者，應於上訴期間屆滿後20日
內向本院補提理由書（均須按他造當事人之人數附繕本）「切勿
逕送上級法院」。
告訴人或被害人如對於本判決不服者，應具備理由請求檢察官上
訴，其上訴期間之計算係以檢察官收受判決正本之日期為準。
                                    書記官    張馨方
中    華    民    國   110    年    12    月    29    日
附錄本案論罪科刑法條：
中華民國刑法第284 條
因過失傷害人者，處1 年以下有期徒刑、拘役或10萬元以下罰金
；致重傷者，處3 年以下有期徒刑、拘役或30萬元以下罰金。